Inventaris van het archief van de familie Steengracht, 1459-1846
Nationaal Archief, Den Haag
- Persoonlijke stukken., I
  - Het geslacht Steengracht., A
    - Nicolaas Steengracht en Johanna Petronella van der Poort., 6
      - Lid van de Ridderschap van Zeeland., e
        - Benoeming van Nicolaas Steengracht tot lid eener commissie ad hoc voor de juiste samenstelling der provinciale besturen. Met bijbehorende correspondentie., 1814; 175; 1 omslag
        - Verzoek van de Vergadering der edelen van de provincie zeeland aan Koning Willem I, om zich tot een ridderschap gelijk aan die der andere provincien te mogen constitueren, met als bijlage een concept reglement voor de ridderschap., 1815; 176; 2 stukken
        - Stukken betreffende de samenstelling van de Ridderschap van Zeeland., 1815-1824; 177; 1 pak
          - Koninklijk besluit d.d. 13 Febr. 1815 betreffende de samenkomst van de ridderschappen der provincien tot Retontwerpen van de reglementen. 1815, a; 1 stuk
          - Reglement voor de Ridderschap van Zeeland. 1816, b; 12 stukken (gelijkluidend)
            Nicolaas Steengracht werd 14 Juli 1817 tot voorzitter van de Ridderschap verkozen.
          - Uittreksel uit de reglementen van samenstelling der Staten van Zeeland en Holland. z.j. (c. 1816), c; 1 stuk
          - Aanteekeningen en concepten van brieven en reglementen van Nicolaas Steengracht betreffende de samenstelling van de Ridderschap van Zeeland. 1816-1823, d; 1 omslag
          - Brief van den thesaurier bij den Hoogen Raad van Adel aan Nicolaas Steengracht betreffende de lichting van de acten van bewijs voor beschrijving in de Ridderschap van Zeeland. Met bijlagen. 1817, e; 4 stukken
          - Extract uit het verbaal van het verhandelde ter Vergadering van de Ridderschap van Zeeland, waarbij den tijdelijken president van de vergadering belast wordt met de ontvangst der intresten van de inschrijvingen op het grootboek der Nationale Werkelijke Schuld, met bewijzen van gedane afschrijvingen en hierover gevoerde correspondentie. 1818-1821, f; 1 omslag
          - Aanschrijving van den Hoogen Raad van Adel voor Nicolaas Steengracht tot inzending van zijn genealogie. 1818, g; 1 stuk
          - Brief van den president der Ridderschap van Zeeland aan den minister van Binnenlandsche Zaken betreffende de verplichting van de leden der Ridderschap deel te nemen in het fonds voor onvermogende weduwen en weezen der leden. 1818, h; 1 stuk
          - Copie van het K. B. d. d. 31 Dec. 1818 No. 9, houdende bepaling, dat de in den adelstand verheven personen alleen zitting in de ridderschap van die provincie krijgen, waar ze behoren en gedomicilieerd zijn. 1818, i; 1 stuk
          - Brief van A. W. van Borssele aan den president van de vergadering der Ridderschap in Zeeland, houdende declaratoir van den eed, vereischt voor het sessie nemen in de Ridderschap. 1819, j; 1 stuk
          - Brief van A. W. van Borssele aan N. Steengracht betreffende het lichten van zijn adelsdiploma bij den Hoogen Raad van Adel, Met bijlagen. 1820, k; 5 stukken
          - Brief van J. A. van der Heim aan Nicolaas Steengracht met als bijlagen gedrukte reglementen voor de Ridderschap van Zeeland. 1822, l; 4 stukken
          - Ontvangbewijsje van den Hoogen Rand van Adel wegens een van Nicolaas Steengracht ontvangen stuk. 1825, m; 1 stuk
          - Ontvangbewijsje wegens een van de Ridderschap van Zeeland ontvangen missive, geaddresseerd aan den minister van Binnenlandsche Zaken. 1823, n; 1 stuk
          - Reglement van orde voor de Ridderschap van Zeeland. 1824, o; 1 stuk
        - Lijst van den tijd van aftreding van de leden der provinciale Staten van Zeeland., 1814; 178; 1 stuk
        - Reglementen betreffende de samenstelling van de Staten van Zeeland., 1817, 1825; 179; 2 stukken
        - Koninklijke besluiten d.d. 3 Juli 1816 en 27 Aug. 1817, betreffende het reglement voor de Ridderschap van Holland., 1816, 1817; 180; 4 stukken
      - President van de commissie van toezicht voor het Fransche Koninklijke tooneel te 's Gravenhage., f
        - Stukken betreffende de bespeling van de Koninklijke Schouwburg te 's Gravenhage, in het bijzonder het financieel beheer rakende., 1819-1826; 181; 1 omslag en 1 deel
      - Diverse stukken., g
        - Nadere remonstrantie van eenige onderteekenaars der acte van verbintenis aan de Staten van Zeeland., 1787; 182; 1 stuk
        - Stukken betreffende een request aan de Staten van Zeeland van verschillende boeren op Walcheren tot erfelijkheidsverklaring van het Eerste Edelschap in Zeeland., z.j. (1787, 1788); 183; 7 stukken
        - Publicatie van den stadhouder betreffende de regeerings verandering te Zierikzee., 1788; 184; 1 stuk
        - Publicatie van de provisioneele Representanten van het Volk van Zeeland betreffende de instelling van het nieuwe bewind., 1795; 185; 1 stuk
        - Extracten uit de notulen van het comité tot de zaken van Marine betreffende de verdeeling der boeten van de deserteurs door de gewezen fiscaals Steengracht en van Roijen., z.j.; 186; 2 stukken
          Zie ook inv.nr. 213: Stukken betr. de nalatenschap van Nicolaas Steengracht d'Oosterland, overleden 13 Dec. 1840. 1840-1842. 9 stukken.
    - Johan Steengracht en Cornelia Johanna van Nellesteijn., 7
      - Persoonlijk., a
        - Authentiek extract uit het doopregister van de Waalsche Kerk te Middelburg betreffende Johan Steengracht, zoon van Nicolaas Steengracht en Johanna Petronella van der Poort d'Oostkapelle., 1796; 187; 1 stuk
        - Gelegenheidsgedichten op den eersten verjaardag van Johan Steengracht., 1783; 187BIS; 3 stukken
        - Stukken betreffende het huwelijk van Johan Steengracht en Cornelia Johanna van Nellesteijn., 1804; 188; 5 stukken
        - Brief van G.V. Meiniers te Middelburg aan Johan Steengracht betreffende de jacht onder Oostkapelle., 1805; 189; 1 stuk
        - Stukken betreffende de in bezitname door den Franschen generaal Souham van de buitenplaats van Johan Steengracht te Oostkapelle., 1796; 190; 3 stukken
        - Stukken betreffende de in bezitname van huis en buitenverblijf te Oostkapelle, eigendom van Johan Steengracht door den commandant van Vlissingen en het eiland Walcheren, generaal Monnet., 1805; 191; 5 stukken
        - Brief van een Amsterdamschen wijnhandel aan Johan Steengracht, betreffende te bestellen flesschen wijn. Met bijlage., 1805; 192; 1 stuk
        - Concept testament van Johan Steengracht., z.j. (c. 1805); 193; 1 stuk
        - Plan voor de opvoeding van een jongeman (vermoedelijk Johan Steengracht d'Oostkapelle) opgesteld door een gouverneur van dezen., z.j. (2e helft 18e eeuw); 194; 1 stuk
        - Lijsten van de door Jan van de Kruysse uit de Weeskamer van Middelburg gelichte obligatien, eigendom van Johan Steengracht, tot ontvangst van de interest., 1794-1797; 195; 2 stukken
        - Copie van een procuratie d.d. 1799, van de voogden van Johan Steengracht op Jean Nicolas Hantot en Jean Audenet, Fransche burgers, wonend te Parijs, tot waarneming van de financieele belangen van eerstgenoemden., z.j.; 196; 1 stuk
        - Staat van inkomsten en uitgaven voor Johan Steengracht., 1804, 1805; 197; 1 stuk
        - Rekening-courant boek, 1835-1846; 197BIS; 1 deel
        - Register van ontvangsten en uitgaven, 1841-1845; 197TER
        - Extract uit het register der resolutien van het Departementaal bestuur van Zeeland betreffende een verzoek van Johan Steengracht om vrijstelling van betaling van het familiegeld., 1805; 198; 1 stuk
        - Kwitantie voor Johan Steengracht d'Oostkapelle van Gecommitteerden tot de buitengewone belasting te Middelburg, geheven in 1804 bij publicatie van het Staatsbewind., 1805; 199; 1 stuk
        - Notities van den aankoop van fondsen door Johanna Susanna van der Mandere voor de grootvaderlijke legitime portie van Johan Steengracht. Met bijlagen., 1784; 200; 4 stukken
        - Authentieke extracten uit het register van Verweesingen van de Weeskamer te Middelburg, betreffende de voogdij over Johan Steengracht., 1784-1790; 201; 4 stukken
        - Acte van opening van de acte van huwelijksche voorwaarden d.d. 1745 van Johan Gualtherus van der Poort d'Oostkapelle en Johanna Susanna van der Mandere., 1793; 202; 1 stuk
        - Authentiek afschrift van het testament van Johan Gualtherus van der Poort d'Oostkapelle en Johanna Susanna van der Mandere. d.d. 1783, benevens extract uit dit testament., 1793; 203; 2 stukken
        - Codicillaire beschikking van Johanna Susanna van der Mandere, douarière Johan Gualtherus van der Poort d'Oostkapelle., 1786 (Afschrift d.d. 1793); 204; 1 stuk
        - Extracten uit verschillende codicillaire beschikkingen van Johan Gualtherus van der Poort d'Oostkapelle en Johanna Susanna van der Mandere., 1793; 205; 1 stuk
        - Inventaris van de nalatenschap van Johanna Susanna van der Mandere, weduwe van Johan Gualtherus van der Poort., 1793; 206-206A; 2 deelen. (bis)
          Opgemaakt door notaris Marcus van van der Heijden ten behoeve van den universeelen erfgenaam Johan Steengracht.
          - Bestanddeel 1., 206
          - Bestanddeel 2., 206A
        - Lijst van obligatien e.a. effecten behoorend tot de nalatenschap van Johanna Susanna van der Mandere., 1793; 207; 1 stuk
        - Lijst van de obligatien tot de grootvaderlijke legitime portie van Johan Steengracht behorend., c.1800; 208; 1 stuk
        - Catalogus van een verzameling boeken, nagelaten door Johanna Susanna van der Mandere., Catalogus van een kabinet schilderijen, tekeningen en graveerkunst.; 1793; 209; 2 deelen.
        - Acte voor de Weeskamer van Middelburg gepasseerd, betreffende het beheer door de voogden van het vermogen door J.C, van der Poort d'Oostkapelle en Johanna Susanna van der Mandere aan hun kleinzoon Johan Steengracht nagelaten., 1794; 210; 1 stuk
        - Acten gepasseerd voor de Weeskamer van Middelburg betreffende de uitkeering van een jaarlijksche som aan Johan Steengracht uit het vermogen van zijn moeder en grootouders van moederszijde., 1794, 1802; 211; 2 stukken
        - Notitie betreffende de te ontvangen intrest van de grootmoederlijke legitime portie door Johan Steengracht., c. 1804; 212; 1 stuk
        - Stukken betreffende de nalatenschap van Nicolaas Steengracht d'Oosterland, overleden 13 Dec. 1840.(bis)., 1840-1842; 213; 9 stukken
        - Afschrift van het testament d.d. 1765 van Johan David Chyselin le Sage, schepen en raad van Middelburg, benevens authentieke extracten uit eenige codicillen d.d. 1787-1790., 1792; 214; 2 stukken
          Johan Steengracht was een der erfgenamen.
  - De geslachten Loncque en Verheije., B
    - In het algemeen., 1
      - Stukken betreffende graven in kerken te Vlissingen, Middelburg en Zierikzee, eigendom van de families Loncque en Steengracht., 1642-1772; 215; 1 omslag
      - Aanteekeningen betreffende kerkgraven, waarin eenige leden der familie Verheije waren begraven., Na 1683; 216; 1 stuk
      - Wapens van het geslacht Loncque en aanverwante geslachten., z.j.; 217; 3 stukken
      - Genealogie van de nakomelingen van Lieven de Moor te Gent, getrouwd met Anna Doense., z.j.; 218; 1 stuk
        Jan de Moor, oudste zoon van den viceadmiraal Joos de Moor(1548-1618), was gehuwd met Dina Loncque, dochter van Capitein Loncque. De genealogie is vermoede lijk een 18e eeuwsche copie naar een midden 17 eeuwsch M.S.
      - Aanteekeningen getreffende het geslacht Everwijn., z.j.; 219; 1 stuk
    - Geleijn Loncque., 2
      - Commissie van Prins Frederik Hendrik voor Geleijn Loncque als luitenant bij een compagnie., 1639; 220; 1 stuk
      - Commissie van de Staten-generaal voor Geleijn Loncque als kapitein van een compagnie., 1641; 221; 1 charter
    - Adriaan Loncque en Suzanna Everwijn., 3
      - Acte van huwelijksche voorwaarden tusschen Adriaan Loncque en Suzanna Everwijn., z.j.; 222; 1 stuk
      - Commissie van Prins Willem II voor Adriaan Loncque als vaandrig bij een compagnie., 1649; 223; 1 stuk
      - Commissien van de Staten van Zeeland voor Adriaan Loncque als vaandrig en als luitenant bij een compagnie., 1656; 224; 2 stukken
      - Commissie van de Staten-Generaal voor Adriaan Loncque als Kapitein bij een compagnie., 1664; 225; 2 charters
        Hierbij een commissie van denzelfden inhoud van de Staten van Zeeland.
      - Commissie van de Staten van Zeeland voor kapitein Adriaan Loncque als sergeant majoor of wachtmeester der stad Vlissingen., 1667; 226; 1 charter
      - Commissie van de Staten van Zeeland voor kapitein Adriaan Loncque als commandant van het garnizoen Vlissingen., 1667; 227; 1 charter
    - Charles Loncque en Quirina Cecilia Verheije., 4
      - Stukken betreffende de beschuldigingen door Aernold Loncque, vaandrig in het regiment van den graaf van Noyelle, op aanstoken van zijn zwager Nicolaas Pilletier tegen zijn broeder den kapitein Charles Loncque in gebracht., 1685; 228; 3 stukken
      - Brief van Aernold Loncque, waarbij hij zijn broeder Charles, majoor bij het regiment van generaal majoor Graaf van Noyelle, condoleert met den dood van zijn echtgenoote., 1694; 229; 1 stuk
      - Stukken betreffende de afkondiging van het huwelijk van Charles Loncque en Quirina Cecilia Verheije., 1697; 230; 3 stukken
      - Holografisch testament van Charles Loncque, majoor van het regiment van de luitenant generaal, graaf van Noyelle., 1700; 231; 2 stukken
      - Assignaties van legerlasten op de provincie Zeeland uit te betalen aan den kapitein Charles Loncque., 1677-1691; 232; 1 omslag
      - Besluit van Gecommitteerde Raden van Zeeland, waarbij den majoor Charles Loncque het majoorstractement wordt gegeven (Extract uit de notulen). Met bijbehorend request., 1701; 233; 2 stukken
      - Mandaat van den Raad van State aan den ontvanger-generaal tot uitbetaling van 700 pond aan den majoor Charles Loncque., 1702; 234; 1 stuk
      - Commissie van de Staten van Zeeland voor sergeant majoor Charles Loncque als commandant van Liefkenshoek en van het fort Lillo., 1703; 235; 2 Charters
      - Commissie van de Staten van Zeeland voor den sergeant majoor Charles Loncque als commandant van het fort Lillo., 1703; 236; 1 charter
      - Commissie van de Staten-Geheraal voor der sergeant majoor Charles Loncque als commandant van de forten Frederik Hendrik en de Kruisschans., 1704; 237; 1 charter
      - Extract uit de notulen van Zeeland, houdende schriftelijke denunciatie van den raadpensionaris Jacob Verheije bij de ontslagname uit zijn ambt., 1715; 238; 1 stuk
      - Staat van roerende goederen, nagelaten door Adriaan Loncque, overleden 31 December 1674., 1681; 239; 1 stuk
      - Notitie van Charles Loncque betreffende de erfenis van Adriaen Loncque., c.1681; 240; 1 katern
      - Copie van een overeenkomst d.d. 1682 tusschen Charles Loncque en de familieleden van zijn gestorven vrouw Johanna de la Palma, waarbij beide partijen afstand doen van nog hangende pretensien of nalatenschappen., 1697; 241; 1 stuk
      - Staat en inventaris van de goederen door Charles Loncque ten huwelijk aangebracht., 1697; 242; 1 stuk
        Met nog eenige latere aanteekeningen. 1698
      - Acte van huwelijksche voorwaarden van Charles Loncque en Quirina Cecilia Verheije., 1697; 243; 1 stuk
      - Staat van vereffening tusschen Charles Loncque en zijn schoonvader Verheije, raadpensionaris van Zeeland., 1697-1700; 244; 1 omslag
      - Stukken betreffende de boedelscheiding der nagelaten goederen van Cecilia de Jonge van Ellemeet, vrouw van Francois van Bredenhoff, heer van Oosthuijzen, ten behoeve van Quirina Verheije, weduwe van Charles Loncque., 1725; 245; 1 omslag
    - Suzanna Maria Loncque en Johan Cau de Domburg., 5
      - Brief van rouwbeklag van A. de Jonge van Ellemeet aan Suzanne Maria Loncque, weduwe Cau de Domburg, bij den dood van haar moeder Quirina Cecilia Verheije, weduwe Charles Loncque., 1731; 246; 1 stuk
      - Aanteekeningen betreffende de afstammelingen van Cornelis de Jonge van Ellemeet en Maria Oyens., 1737; 247; 2 stukken (bis)
      - Ontvang- en uitgaafboek van Mevrouw Cau de Domburg, geboren Suzanna Maria Loncque. Met bijlage., 1742-1752; 248; 1 deel
      - Kwitanties van Hugo Zandijk voor Suzanna Maria Loncque., 1744; 249; 1 stuk
      - Stuken betreffende onder het rundvee heerschende besmettelijke ziekten en de middelen tot genezing., 1732-1749; 250; 1 omslag
      - Lijst van de genoodigden ter begrafenis van Bonifacius Stavenisse., 1646; 251; 1 stuk
        Bonifacius Stavenisse was de grootvader van moederszijde van Johan Cau de Domburg.
  - De geslachten Cau en Stavenisse., C
    - Nicolaas Cau en Catharina de Jonge., 1
      - Stukken betreffende de boedelscheiding der nagelaten goederen van Jan de Jonge, broeder van Catharina de Jonge, weduwe van Nicolaas Cau., 1636; 252; 1 omslag
    - Iman Cau en Louise Sweerts de Weert., 2
      - Notitie (over de jaren 1630-1652) van de geboorten der kinderen van Iman Cau en Louise Sweerts de Weert. (Met kantaanteekening d.d. 1672)., z.j.; 253; 1 stuk
      - Stukken betreffende het proces tusschen de erfgenamen van Johan Doublet, ontvanger-generaal van de Republiek der Vereenigde Nederlanden en den Staat der Vereenigde Nederlanden., 1673-1676; 254; 1 omslag
        Deze aanteekeningen zijn door Iman Cau gehouden, die als secretaris aan de gedelegeerde rechters was toegewezen.
      - Stukken betrefffende het proces gevoerd voor den Raad van Vlaanderen tusschen Johan Cau, ridder commandeur van de stad Aardenburg en Diederick Sticke, heer van Breskens, over een erfrente., 1677-1678; 255; 1 omslag
        Als bijlagen: stukken betreffende een proces over dezelfde rente gevoerd tegen den Heer van Breskens door Jan de Tadey en Anna van Kleef d.d. 1666.
    - Marinus Stavenisse., 3
      - Brief van Cornelis Stavenisse betreffende een erfeniskwestie., 1637; 256; 1 stuk
    - Bonifacius Stavenisse., 4
      - Testamenten van Bonifacius Stavenisse en Geertruijdt Kversdijck., 1636, 1641; 257; 2 stukken. (1 Charter)
      - Acte van huwelijksche voorwaarden tusschen Bonifacius Stavenisse en Geertruijdt Eversdijck., 1635; 258; 1 stuk
      - Schuldbekentenis aan Bonifacius Stavenisse., 1641; 259; 1 stuk
      - Accoord tusschen Bonifacius Stavenisse met de naaste bloedverwanten van zijn overleden vrouw Geertruijdt Eversdijck over de nalatenschap van deze., 1642; 260; 1 stuk
      - Acten van huwelijksche voorwaarden tusschen Bonifacius Stavenisse en Louise Wijnckelman., 1645; 261; 2 stukken
  - Het geslacht Meerman., D
    - In het algemeen., 1
      - Genealogie van de geslachten de Bije-Meerman., c. 1744; 262; 1 stuk
    - François Meerman en Margareta de Bije., 2
      - Aanteekeningen van Francois Meerman betreffende zijn huwelijken en geboorten en sterven van zijn kinderen, deze familieaanteekeningen zijn na zijn dood voortgezet door zijn vrouw Margaretha de Bije., 1652-1694; 263; 2 stukken
      - Staat en inventaris van alle onroerende en roerende goederen van François Meerman, secretaris van Leiden en Margareta de Bije, opgemaakt na den dood van eerstgenoemde., 1672; 264; 1 deel
  - Het geslacht Ockersse., E
    - Anthonie Ockersse en Johanna Jacoba Locque., 1
      - persoonlijk., a
        - Inventaris en scheiding van de goederen nagelaten door Johanna Jacoba Loncque, gehuwd met Anthonie Ockersse., 1752; 265; 1 deel
        - Inventaris en verdeeling van de goederen, nagelaten door Cornelia Martha Ockersse, haar aangekomen van haar moeder Johanna Jacoba Loncque, en van haar tante Suzanna Maria Loncque, weduwe Cau de Domburg., 1753; 266; 1 deel
        - Aanteekeningen van Anthonie Ockersse betreffende de begrafenis van Cornelia Martha Ockersse, Met bijlagen., 1753; 266BIS; 1 deel (ca. 21 stukken)
          Hierbij ook een stuk betreffende de begrafenis van Charlotte Quirina Ockersse (1746) en van Cornelis Ockersse (ca. 1725).
        - Inventaris en scheiding van den boedel van Suzanna Maria Loncque, weduwe Cau de Domburg, benevens rekening en verantwoording door Anthonie Ockersse van dezen boedel gedaan., 1752; 267-267A; 2 deelen
          - Deel 1, 267
          - Deel 2, 267A
        - Acte van opening van het testament d.d. 1745 van Suzanna Maria Loncque, weduwe Cau de Domburg., 1752; 268; 1 stuk
        - Testament van Leeddert van der Lisse, stadhouder van Oosterland, waarbij hij Anthonie Ockersse tot executeur aanstelt., 1731; 269; 1 stuk
        - Contract tusschen Cornelis de Jongs, wonend te Sir Jansland betreffende de nalatenschap van deze laatste., 1751; 270; 1 stuk
          Anthonie Ockersse was bemiddelaar tusschen de partijen.
      - Raad en Burgemeester van Zierikzee, Heemraad van Schouwen., b
        - Alfabethische klapper op de door de stadsregeering van Zierikzee behandelde zaken., 1722-1745; 271; 1 deel
        - Extracten uit de resolutien van de Raad der stad Zierikzee betreffende de verleening van burgerrecht., 1746; 272; 5 stukken. (eensluidend)
        - Copieen van ordonnantie d.d. 1689 en 1746 door baljuw, burgemeesters, schepenen en raden van Zierikzee uitgevaardigd, betreffende de interpretatie van een artikel over erfrecht in de costumen van Zierikzee., Na 1746; 273; 2 stukken
        - Contract van correspondentie tusschen de correspondentien van Jacob de Jonge en Hendrik van Alphen., 1747; 274; 2 stukken. (bis)
        - Aanteekeningen van Anthonie Ockersse betreffende besoignes door leden van de regeering van Zierikzee gehouden over het aangaan van een contract van harmonie., 1757; 275; 1 stuk
        - Extract uit de notulen van den ordinaris Raad der stad Zierikzee betreffende de opstelling van een reglement voor de begeving van de stedelijke ambten., 1757; 276; 1 stuk
        - Rapport van burgemeesters van Zierikzee aan den Raad, over verschillende bezuinigingen ten behoeve der stedelijke financien., 1733; 277; 1 stuk
        - Extract uit de notulen van den Raad ordinair der stad Zierikzee, houdende een rapport tot verbetering van de stedelijke financien door heffing van recognitiegelden., 1752; 278; 1 stuk
        - Lijst van ambtobligatien op het rentambt der geestelijke goederen te Zierikzee, door burgemeester Anthonie Ockersse van den oud-burgemeester Johan van der Schatte overgenomen., Na 1757; 279; 1 stuk
        - Conditien van burgemeesters, schepenen en raden van Zierikzee tot opneming van een kapitaal tegen uitgifte van lijfrenten., z.j.; 280; 1 stuk
        - Stukken betreffende de handel in- en vervaardiging van meekrap te Zierikzee., 1732; 281; 2 stukken
        - Request van Marinus Marinisse, brugwachter om verleening van een reglement en ordonnantie op de heffing van het bruggegeld. Met retroacta., 1732; 282; 3 stukken
        - Concept van een octrooi voor Jan de Cramer en echtgenoote tot het houden van een bank van leening te Zierikzee., 1735; 283; 1 stuk
        - Request van deken en ommegangers van het St. Nicolaasof kramersgilde aan burgemeesters, schepenen en raden van Zierikzee om bescherming van den handel der gildebroeders., 1736; 284; 1 stuk
        - Notitie van Anthonie Ockersse betreffende bepalingen over de vischafslag te Zierikzee., z.j. (Na 1737); 285; 1 stuk
        - Conditien en voorwaarden voor den verkoop van landen vóór den overman van de stad Zierikzee., c. 1754; 286; 1 stuk
        - Requwst van Jan Anthonie van Borrendam, collecteur van de oesterpacht aan burgemeesters, schepenen en raden van Zierikzee betreffende de inning van die pacht., 1755; 287; 1 stuk
        - Extract uit de notulen van den Raad der stad Zierikzee betreffende een klacht van de gezworen "waardeersters" over de voorkoopers., 1755; 288; 1 stuk
        - Remonstrantie van de buiten regenten van het Armhuis aan burgemeesters, schepenen en raden der stad Zierikzee betreffende de opneming van kinderen, waarvan één der ouders nog leeft., 1755; 289; 1 stuk
        - Extracten uit de notulen van den Ordinaris Raad der stad Zierikzee betreffende de Waalsche Sijnode, aldaar gehouden., 1738; 290; 2 stukken